【裁判字號】    97,審抗,111
【裁判日期】    971027
【裁判案由】    本票裁定
【裁判全文】
臺灣臺北地方法院民事裁定             97年度審抗字第111號
抗  告  人  乙○○
相  對  人  華開租賃股份有限公司
法定代理人  甲○○
上列當事人間請求本票裁定事件，抗告人對於民國97年9月17日
本院所為97年度票字第32299號之裁定提起抗告，本院裁定如下
：
    主  文
抗告駁回。
抗告程序費用新台幣壹仟元由抗告人負擔。
    理  由
一、抗告意旨略以：抗告人未曾看過系爭本票，無從確認是否為
    抗告人所簽發，又系爭本票之真偽或變造關係抗告人權益甚
    鉅。為此，爰依法提起抗告請求廢棄原裁定云云。
二、相對人於原審聲請意旨略以：相對人執有抗告人與聯盟遊覽
    汽車股份有限公司、黃滿鴻、潘秀蘭、黃國恭於96年4月27
    日所共同簽發、面額為新台幣（下同）3,697,200元、付款
    地在相對人公司事務所、利息按年息20％計算、免除作成拒
    絕證書，到期日未載之本票1紙，詎於97年8月27日經相對人
    提示僅支付其中部分外，其餘2,156,700元未獲付款，為此
    聲請原法院裁定准予強制執行等語。
三、按執票人向本票發票人行使追索權時，得聲請法院裁定後強
    制執行，票據法第123條定有明文。又本票執票人，依前開
    規定，聲請法院裁定許可對發票人強制執行，性質上係屬非
    訟事件，此項聲請之裁定及抗告法院之裁定，僅依非訟事件
    程序以審查強制執行許可與否，並無確定實體上法律關係存
    否之效力，如發票人就票據債務之存否有爭執時，應由發票
    人另提起確認之訴，以資解決。倘發票人就票據主張有偽造
    、變造之情形，應於收受本票准予強制執行之裁定後20日內
    ，對執票人向為裁定之法院提起確認之訴以資救濟，此為最
    高法院57年台抗字第76號判例意旨及非訟事件法第195條第1
    項所揭櫫之原則。
四、經查，本件抗告人雖以前開事由提起抗告，惟系爭本票真偽
    之認定，揆諸上開說明，自應由抗告人提起確認之訴以資救
    濟，尚非非訟程序所得加以審究。從而，原審法院依其形式
    審核結果，裁定准予強制執行，並無不當；本件抗告人以上
    開事由提起抗告，洵無足採。抗告意旨指摘原裁定不當，求
    予廢棄，為無理由，應予駁回。
五、據上論結，本件抗告為無理由，爰依非訟事件法第21條第2
    項、第24條第1項、第46條，民事訴訟法第495條之1第1項、
    第449條第1項、第78條，裁定如主文。
中    華    民    國    97    年    10    月    27    日
              民事第六庭審判長法      官  劉坤典
                              法      官  賴錦華
                              法      官  林秀圓
以上正本係照原本作成。
本裁定除以適用法規顯有錯誤為理由，並經本院許可外，不得再
抗告。如提起再抗告，應於收受後10日內委任律師為訴訟代理人
向本院提出再抗告狀，並繳納再抗告費新台幣1,000元。
中    華    民    國    97    年    10    月    27    日
                              書  記  官  馮姿蓉


司法院資訊處製作；財團法人民間司法改革基金會備份。
